Minutes et répertoires du notaire Louis BROUART, 4 juin 1681 - 31 décembre 1722 (étude XL)
Archives nationales
Minutes et répertoires du notaire Louis BROUART (étude XL)
4 juin 1681 - 31 décembre 1722
MC/ET/XL/35 - MC/ET/XL/45, MC/RE/XL/1/A
Etude XL; Brouart, Louis
Archives nationales de France
Minutes et répertoires: la loi 2008-696 du 15 juillet 2008 relative aux archives a fixé à 75 ans à compter de la date de l'acte, ou à 25 ans à compter de la date du décès de l'intéressé si ce délai est plus bref, le délai de communication des minutes et répertoires des notaires; ce délai est porté à 100 ans à compter de la date de l'acte si le document se rapporte à un mineur (code du Patrimoine, articles L213-2, 4e d et 5e).
Autres documents de l'étude (dossiers de clients, comptabilité...): s'agissant d'archives privées, ces documents sont communicables selon les modalités fixées par le déposant ou le donateur.
Certains documents ne sont pas accessibles en raison de leur mauvais état de conservation.
Versement
Accès aux instruments de recherche de tous les notaires de l’étude XL
Archives de l'étude XL
- Minutes de Louis BROUART, janvier 1681 - 1713; MC/ET/XL/35 - MC/ET/XL/45
  - Minutes. 1681, MC/ET/XL/35
    Informations complémentaires:
    1681 janvier à 1681, 20 mai: actes passés par-devant Pierre Lecompte.
    1681, 4 juin à 1681, 31 décembre: actes passés par-devant Louis Brouart.
    Entre le 20 mai et le 4 juin pièces de greffe concernant principalement la pose de scellés, après le décès de Lecompte, survenue subitement le 26 mai, vers 10 heures du matin, Lecompte, Louis, son frère, sculpteur du roi.
    Fragment de pièces d'audience, 10 avril 1681.
    Informations concernant le classement:
    Le niveau inférieur de description, quand il existe, correspond aux minutes d'actes. Toutes les minutes ne sont pas forcément décrites une à une. Les descriptions de ces minutes sont plus ou moins détaillées.
  - Minutes. 1682, MC/ET/XL/36
  - Minutes. 1683, MC/ET/XL/37
  - Minutes. 1684, MC/ET/XL/38
  - Minutes. 1685, MC/ET/XL/39
  - Minutes. 1686, MC/ET/XL/40
  - Minutes. 1687, MC/ET/XL/41
  - Minutes. 1688, MC/ET/XL/42
  - Minutes. 1689, MC/ET/XL/43
  - Minutes. 1704 - 1709, MC/ET/XL/44
  - Minutes. 1710 - 1713, MC/ET/XL/45
    1735, 3 novembre au 14 juin 1738, le notariat de Passy est resté vacant (RE/XL/1, fol.57 r°).
- Répertoire(s) de Louis BROUART, 6 janvier 1700 - 30 septembre 1756; MC/RE/XL/1/A
  - Répertoire. 1700, 6 janvier - 1756, 30 septembre, 6 janvier 1700 - 30 septembre 1756; MC/RE/XL/1/A
    Répertoire des notaires Louis Brouart (6 janvier 1700-31 décembre 1722), Jean Guignebesche (3 mai 1723-20 octobre 1723), Choin (8 novembre 1723-3 novembre 1733), Julien Siot (13 mai 1743-30 septembre 1756).
    Le répertoire de Jean Guignebesche ne comprend que 3 actes (3 mai, 17 mai et 20 octobre 1723).
    Informations concernant le classement et la cotation:
    Le niveau inférieur de description, quand il existe, correspond aux mentions d'actes contenues dans le répertoire. Parmi celles-ci, certaines peuvent y être décrites, de manière plus ou moins détaillée. Pour consulter l'acte proprement dit, il convient de rechercher la cote au niveau des articles (registre ou liasse) des minutes du notaire (cote de type 'MC/ET').
    Ancienne(s) cote(s):
    RE/XL/1